# 求助陈版关于质保金及按时点确还是按时段确认收入问题

提问人：merryyanh 时间：2020-09-26 17:10:00
求助陈版两个问题： 1 、一、质量维保合同条款：
1 、质量保修期限：本项目质量保修期限为贰年，自数据调试完毕，系统运行稳定验收通过日起计算。本合同附件一中硬件设备部分“工作站”保修期限为叁年。 2 、质量保修责任范围：除甲方或相关联责任方在使用过程中故意损坏、二次施工拆除损坏或错误删改系统以及由于不可抗力因素造成系统损坏外，均乙方保修责任范围。 3 、保修费用：质量保修期限内乙方提供免费保修服务 4 、保修响应方式：乙方提供热线电话服务、到就近苏宁大区办公区进行服务运维及现场运维服务。 5 、保修期满后，开始实行收费服务，服务和收费标准双方另行协商并签署维护保养合同。 6 、自本合同软件系统验收合格之日开始，乙方就上述系统提供质保期内的免费技术支持服务，如下所述：
1 、电话支持乙方全天（ 24 小时）对产品的使用有关的咨询与诊断服务提供电话支持（7×24小时服务热线：010-6297769 ） 甲方购买的产品发生故障，乙方需确保有专人响应，实时响应，如情况严重，需有专人 4 小时到场负解决。在维护期内由于产品质量问题产生的损失，甲方有权要求乙方承担直接赔偿责任；其他售后服务要求：（ 1 ）
重大/升级投诉须在 2 小时内制定解决方案并回复甲方；（ 2 ）由于系统软件问题导致系统无法正常运行，乙方需提供免费的解决方案。 2 、纠正软件及补丁 乙方应不定期地发布纠正软件及补井免费为甲方升级修复bug； 3 、产品的升级及更新 乙方将在免费维护期内为甲方提供产品的升级及更新，但前述的升级和更新，不应妨碍甲方对该软件的正常使用，或对甲方产生其他的不利影响：包含但不限于反病毒和反垃圾规则引擎实时同步更新，反垃圾规则策略和反病毒库实时更新； 4 、周期巡检 乙方应在维护期内提供一次系统巡检，并在巡检后的 3 个工作日内提供巡检书面报告（需加盖乙方公章）.5、培训服务 系统正式上线前，为保证甲方人员正使用乙方软件系统乙方负责免费为甲方人员进行培训，培训地点：甲方指定地点进行，培训所需的硬件操作环境由甲方提供，乙方协助。乙方就甲方的培训需求制定详细的培训计划，并在甲方的要求下提前准备培训资料，确保培训质量。综合以上条款，我认为合同条款表达的质保条款属于服务性质保。
2 、机电检测服务收入按时点确认收入还是按时段确认收入：
一、合同概况：某公司（以下简称“乙方”）对客户（以下简称“甲方”）进行机电检测服务，服务内容主要是包括对甲方指定项目的BA系统（包括不限于冷冻站系统、热力站系统、空调系统、新风系统等）的机电工程安装质量和系统功能、性能进行现场评估测试，并出具相关检测报告。二、检测过程如下： 甲方通知进场检测——乙方进场完成检测并提交现场检查阶段报告（其中包括完整的问题清单及整改方案、评分表及原始测量记录，必要时现场指导）——整改整改完成后——乙方进项目完成复查复查（出具整改复查报告、运营建议并经甲方验收合格）——复查完成后——乙方向甲方提交最终总结报告。三、付款阶段约定：第 1 阶段：合同签订生效之日起 15 日内甲方预付预付合同总额的20%；；第 2 阶段：乙方完成现场检测交付所有所有工作报告并经甲方书面验收合格后 30 日内支付30%；第 3 阶段：乙方完成现场复查阶段工作并出具所有所有复查工作成果报告、营业建议并经甲方验收验收合格后 30 日内支付30%；第 4 阶段：
乙方完成完工总结阶段工作并出具总结报告并经甲方验收合格后 30 日内支付20%。四、违约条款特殊约定：乙方应按协议约定时间向甲方提交工作成果，逾期提交的，每逾期 1 日，甲方有权要求乙方支付合同总额万分之一的违约金，违约金不足以弥补甲方损失的，甲方有权继续向乙方追偿。逾期超过 1010 日，甲方有权单方解除协议，乙方应向甲方支付不低于合同总额20%的违约金并在并在 55 日内退还甲方已支付的所有款项，违约金不足弥补损失的，甲方有权继续向乙方追偿。分析过程： 11 、识别单项履约义务：企业会计准则规定：合同开始日，企业应当对合同进行评估，识别该合同所包含的各单项履约义务，并确定各单项履约义务是在某一时段内履行，还是在某一时点履行，然后，在履行了各单项履约义务时分别确认收入。履约义务，是指合同中企业向客户转让可明确区分商品的承诺。下列情况下，企业应当将向客户转让商品的承诺作为单项履约义务：一是企业向客户转让可明确区分商品（或者商品的组合）的承诺。二是企业向客户转让一系列实质相同且转让模式相同的、可明确区分商品的承诺。判断是否满足企业向客户转让一系列实质相同且转让模式相同的、可明确区分商品的承诺？各检测主体：主题娱乐、商业茂、文华酒店、嘉华酒店、皇冠酒店等是否均分阶段出具（检查-复查-总结）报告并单独验收？如果单独最终验收建议分别识别多项履约义务，如果并非单独最终验收，分别验收检查、复查阶段最终总结阶段综合验收，建议识别为一项履约义务。 22 、按时点确认收入还是按时段确认收入：企业会计准则规定按时段确认收入的三个条件：（ 1 ）客户在企业履约的同时即取得并消耗企业履约所带来的经济利益。企业在履约过程中是持续地向客户转移企业履约所带来的经济利益的，该履约义务属于在某一时段内履行的履约义务，企业应当在履行履约义务的期间确认收入。（ 2 ）
客户能够控制企业履约过程中在建的商品。企业在履约过程中在建的商品包括在产品、在建工程、尚未完成的研发项目、正在进行的服务等，由于客户控制了在建的商品，客户在企业提供商品的过程中获得其利益，因此，该履约义务属于在某一时段内履行的履约义务，应当在该履约义务履行的期间内确认收入。（ 3 ）企业履约过程中所产出的商品具有不可替代用途，且该企业在整个合同期间内有权就累计至今已完成的履约部分收取款项。我认为：第（ 1 ）条不成立，甲方在乙方履约业务完成时（即提交最终总结报告时）才能取得经济利益；第（ 2 ）条不适用；第（ 3 条）不成立，检查服务并不具有不可替代用途，另外违约条款中约定如乙方逾期交工 10 天，甲方有权单方取消合同并要求乙方返还收取的所有款项，因此企业在违约因素消除后才很可能收到相关款项。因此，不符合按时间段确认收入的条件，应按时点确认收入。可以这样理解吗？
篇幅较长，第一次提问，谢谢陈版！

回答人：chenyiwei
1 、服务性质保和保证性质保的主要区别是其期限、服务内容和其他服务条件是否系主要遵循相关的法律法规强制性规定和行业惯例等，以及是否主要是为了弥补产品在交付时已存在的缺陷（因本企业的过错导致）。建议对照该条件进行具体分析。建议针对不同服务内容分别考虑，可能部分属于保证性质保而部分属于服务性质保。
2 、基本赞同你的意见，检测服务属于在一个时点（交付报告时）履行履约义务。